臺灣屏東地方法院刑事判決　　　　　　 100年度訴字第1073號
公　訴　人　臺灣屏東地方法院檢察署檢察官
被　　　告　李興禮
上列被告因違反毒品危害防制條例案件，經檢察官提起公訴（100
年度撤緩偵字第178號）本院判決如下：
    主  文
李興禮施用第二級毒品，累犯，處有期徒刑陸月，扣案之第二級
毒品甲基安非他命壹包（含袋總重貳點捌伍公克）沒收銷燬、夾
鏈袋玖包沒收；又施用第一級毒品，累犯，處有期徒刑壹年，扣
案之海洛因拾壹包（驗餘總淨重貳點貳壹公克）、裝填器貳支均
沒收銷燬、夾鏈袋玖包、注射針筒肆支均沒收。應執行有期徒刑
壹年月，扣案之第二級毒品甲基安非他命壹包（含袋總重貳點
捌伍公克）、第一級毒品海洛因拾壹包（驗餘總淨重貳點貳壹公
克）、裝填器貳支均沒收銷燬，夾鏈袋玖包、注射針筒肆支均沒
收。
    事  實
一、李興禮前於民國90年間因施用毒品案件，經本院以90年度毒
    聲字第435 號裁定送觀察、勒戒後，認有繼續施用毒品之傾
    向，經本院以90年度毒聲字第1091號裁定令入戒治處所施以
    強制戒治，嗣停止戒治及撤銷停止戒治，於92年5 月27日執
    行完畢釋放，並由台灣屏東地方法院檢察署檢察官以92年度
    戒毒偵字第71號為不起訴處分確定，復於前開強制戒治執行
    完畢釋放後5 年內之同年間，因再犯施用毒品案件，除經本
    院以92年度毒聲字第1138號裁定令入戒治處所施以強制戒治
    外，並經台灣屏東地方法院檢察署檢察官提起公訴。強制戒
    治部分因毒品危害防制條例修正施行而於93年1 月9 日停止
    執行戒治處分釋放。起訴部分則經本院以92年度訴字第542
    號判決判處有期徒刑6 月確定；又於94年間因施用毒品案件
    ，經台灣高等法院高雄分院於以95年度上訴字第301 號判決
    分別判處有期徒刑1 年4 月、10月，應執行有期徒刑2 年確
    定，另於95年間因施用毒品案件，經本院以95年度訴字第71
    6 號判決判處有期徒刑10月，並經台灣高等法院高雄分院以
    95年度上訴字第2127號判決駁回上訴而確定。上開3 案嗣經
    台灣高等法院高雄分院以96年度聲減字第635 號裁定減刑為
    8 月、5 月、5 月，應執行有期徒刑1 年5 月確定，於96年
    10月18日縮刑期滿執行完畢。詎其仍不知悛悔，竟基於施用
    第二級毒品甲基安非他命之犯意，於99年3 月22日13時許，
    在屏東縣高樹鄉○○村○○路12號住處內，將第二級毒品甲
    基安非他命置於其所有之鋁箔紙上，以燒烤吸食煙霧之方式
    ，施用第二級毒品甲基安非他命1 次。又基於施用第一級毒
    品之犯意，於99年3 月24日15時許，以裝填器將海洛因裝填
    器於其所有之針筒內，並摻水稀釋後以注射之方式，施用第
    一級毒品海洛因1 次。嗣於99年3 月24日15時30分許，在屏
    東縣高樹鄉○○村○○路12號，為警當場查獲其施用所餘之
    第一級毒品海洛因11包（驗餘總淨重2.21公克）、甲基安非
    他命1 包（含袋總重2.85公克）、裝填器2 支（起訴書誤載
    為吸食器）、預備供施用毒品所用之注射針筒4 支及空夾鍊
    袋9 包，並得其同意採尿送驗，結果呈海洛因代謝後之嗎啡
    、甲基安非他命陽性反應，始悉上情。
二、案經屏東縣政府警察局里港分局報告台灣屏東地方法院檢察
    署檢察官偵查起訴。
    理  由
一、本件被告李興禮所犯係死刑、無期徒刑、最輕本刑為3 年以
    上有期徒刑以外之罪，其於準備程序就前揭被訴事實為有罪
    之陳述，經受命法官告知簡式審判程序之旨，並聽取其與公
    訴人之意見後，本院認無不得或不宜改依簡式審判程序進行
    之情事，依刑事訴訟法第273 條之1 第1 項、第284 條之1
    規定，裁定本件由受命法官獨任進行簡式審判程序，合先敘
    明。
二、上揭犯罪事實，業據被告於警詢、偵訊及本院審理中坦承不
    諱；且被告於99年3 月24日查獲後所採集之尿液，經屏東縣
    政府警察局里港分局員警初步檢驗後，再送台灣檢驗科技股
    份有限公司以酵素免疫分析法及氣相層析質譜儀法檢驗，均
    呈嗎啡（即海洛因代謝後成分）及甲基安非他命之陽性反應
    ，此有台灣檢驗科技股份有限公司99年4 月8 日編號KＺ0000
    00000000號濫用藥物尿液檢驗報告、屏東縣政府警察里港分
    局毒品案件涉嫌人尿液採證編號姓名對照表各1 紙、尿液初
    步檢驗照片1 幀在卷可稽。又查獲扣案之裝填器2 支、白色
    粉末11包及白色結晶體1 包分別經屏東縣政府警察局里港分
    局員警初步檢驗，確於裝填器及白色粉末11包內檢出第一級
    毒品海洛因成分，白色結晶體1 包則檢出為第二級毒品甲基
    安非他命等情，有初步檢驗照片3 幀附卷可按。另上開白色
    粉末11包經送法務部調查局濫用藥物實驗室鑑定，均檢出第
    一級毒品海洛因成分，有該局調科壹字第09923008580 號鑑
    定書可考，上述鑑驗結果，均係檢驗機關本於專業知識及以
    精密儀器或科學檢驗方法所得之結論，自可憑信，此外，復
    有卷附員警偵查報告、查獲照片7 幀、夾鏈袋9 包、未使用
    之注射針筒4 支扣案可證，綜上足認，本案事證明確，被告
    上開犯行，應堪認定。
三、被告前於90年間因施用毒品案件，經本院以90年度毒聲字第
    435 號裁定送觀察、勒戒後，認有繼續施用毒品之傾向，經
    本院以90年度毒聲字第1091號裁定令入戒治處所施以強制戒
    治，嗣停止戒治及撤銷停止戒治，於92年5 月27日執行完畢
    釋放，並經台灣屏東地方法院檢察署檢察官以92年度戒毒偵
    字第71號為不起訴處分確定，復於前開強制戒治執行完畢釋
    放後5 年內之同年間，因再犯施用毒品案件，除經本院以92
    年度毒聲字第1138號裁定令入戒治處所施以強制戒治外，並
    經台灣屏東地方法院檢察署檢察官提起公訴。強制戒治部分
    因毒品危害防制條例修正施行而於93年1 月9 日停止執行戒
    治處分釋放。起訴部分則經本院以92年度訴字第542 號判決
    判處有期徒刑6 月確定等情，有台灣高等法院被告前案紀錄
    表1 份在卷可按，是被告已於強制戒治執行完畢後5 年內再
    犯毒品案件，本件雖於5 年後再犯，仍應依法論罪科刑（最
    高法院97年度第5 次刑事庭會議決議意旨參照）。
四、查海洛因、甲基安非他命分屬毒品危害防制條例第2 條第2
    項第1 款、第2 款所規定之第一級毒品及第二級毒品，不得
    持有、施用，被告竟持以施用，是核其所為，係犯毒品危害
    防制條例第10條第1 項、第2 項之施用第一級、二級毒品罪
    。其施用前後持有海洛因及甲基安非他命之低度行為，分別
    為施用之高度行為所吸收，均不另論罪。被告有如事實欄所
    示之有期徒刑執行完畢紀錄，有台灣高等法院被告前案紀錄
    表1 份附卷足憑，其於有期徒刑執行完畢後5 年內，故意再
    犯本件有期徒刑以上之2 罪，皆為累犯，均應依刑法第47條
    第1 項規定，加重其刑。被告先後以不同之方式施用第一級
    、第二級毒品，其所犯上開2 罪，犯意各別，行為互殊，應
    予分論併罰。爰審酌被告前因施用毒品案件，經強制戒治及
    刑之執行完畢後，仍不思悔改，徹底去除施用毒品之惡習，
    竟又施用毒品，顯其無戒絕毒品之意且繼續沈淪毒海之中，
    及兼衡其素行狀況、施用毒品對社會治安造成之危害，生活
    狀況、教育程度、犯後坦承犯行，態度尚佳、公訴人之求刑
    等一切情狀，分別量處如主文所示之刑，並定其應執行刑。
五、扣案之第一級毒品海洛因11包（驗餘總淨重2.21公克）及甲
    基安非他命1 包（含袋淨重2.85公克），分別係查獲之第一
    級毒品及第二級毒品；而扣案之裝填器2 支亦經檢驗有第一
    級毒品海洛因成分，業如上述，而盛裝前開毒品之包裝袋及
    裝填器本身因分別沾附其內海洛因及甲基安非他命而難以析
    離，爰視同毒品整體，併依毒品危害防制條例第18條第1 項
    前段規定沒收銷燬之。而扣案之夾鏈袋9 包、注射針筒4 支
    為被告所有，預備供施用毒品所用，業據其供承在卷，爰依
    刑法第38條第1 項第2 款宣告沒收。另被告所有供施用本案
    毒品所用之注射針筒1 支及鋁箔紙1 張，未據扣案，復無證
    據證明現仍存在；鑑驗時採樣之海洛因及甲基安非他命，已
    因鑑驗而滅失，則上開物品應無需諭知沒收及沒收銷燬之必
    要，附此敘明。
據上論斷，應依刑事訴訟法273 條之1 第1 項、第299 條第1 項
前段，毒品危害防制條例第10條第1 項、第2 項、第18條第1 項
前段，刑法第11條、第47條第1 項、第51條第5 款、第38條第1
項第2款，判決如主文。
本案經檢察官邱呂凱到庭執行職務
中    華    民    國  100     年    10    月    31    日
                  刑事第五庭    法  官  劉怡孜
以上正本證明與原本無異。
如不服本判決應於收受判決後10日內向本院提出上訴書狀，並應
敘述具體理由；其未敘述上訴理由者，應於上訴期間屆滿後20日
內向本院補提理由書（均須按他造當事人之人數附繕本）「切勿
逕送上級法院」。
中    華    民    國   100    年    11    月    1     日
                                書記官  薛慧茹
附錄本案論罪科刑法條：
毒品危害防制條例第10條
施用第一級毒品者，處 6 月以上 5 年以下有期徒刑。
施用第二級毒品者，處 3 年以下有期徒刑。